臺灣高雄地方法院刑事裁定　　　　　　 95年度聲判字第120號
聲　請　人
即　告訴人　甲○○
代　理　人　何建宏律師
被　　　告　乙○○
上列聲請人因被告業務過失傷害案件，不服臺灣高等法院高雄分
院檢察署檢察長駁回再議之處分（95年度上聲議字第1598號），
聲請交付審判，本院裁定如下：
    主  文
聲請駁回。
    理  由
一、按告訴人不服上級法院檢察署檢察長或檢察總長認再議為無
    理由而駁回之處分者，得於接受處分書後10日內委任律師提
    出理由狀，向該管第一審法院聲請交付審判。法院認為交付
    審判之聲請不合法或無理由者，應駁回之。刑事訴訟法第
    258 條之1 、第258 條之3 第2 項前段，分別定有明文。
二、本件聲請人即告訴人甲○○以被告乙○○涉犯業務過失傷害
    罪嫌，向臺灣高雄地方法院檢察署檢察官提出告訴，經該檢
    察署檢察官以95年度偵字第21542 號為不起訴處分後，聲請
    人不服，聲請再議亦經臺灣高等法院高雄分院檢察署檢察長
    於民國95年12月5 日以95年度上聲議字第1598號以再議為無
    理由而駁回再議。聲請人乃於95年12月8 日收受前開再議駁
    回處分書，並於同年月21日委任律師向本院聲請交付審判等
    情，有前揭不起訴處分書、處分書、送達證書及刑事交付審
    判聲請狀附卷可稽。因聲請人居住在台南縣，加計6 日之在
    途期間，則被告於收受駁回再議之處分書後13日向本院聲請
    交付審判，仍在法定期間內，其聲請應屬合法，合先敘明。
三、本件聲請人聲請交付審判意旨略以：告訴乃論之罪，其告訴
    應自得為告訴之人知悉犯人之時起，於6 個月內為之；所謂
    知悉，係指確知犯人之犯罪行為而言，如初意疑其有此犯行
    ，而未得確實證據，及發見確實證據，始行告訴，則不得以
    告訴人前此之遲疑，未經申告，遂謂告訴為逾越法定期間。
    聲請人固於93年9 月回診時知悉右眼視力於手術前後相差
    1600度，惟因聲請人欠缺專業知識，故遲至95年2 月間赴美
    求診時，經美籍醫師告知始確定被告涉有業務過失傷害犯行
    ，是本件告訴期間應自95年2 月間起算，聲請人於95年5 月
    17日向檢察機關提出告訴自未逾6 個月之告訴期間，原不起
    訴處分書及再議處分書所持理由均有違誤等語。
四、按新修正刑事訴訟法第258 條之1 規定告訴人得向法院聲請
    交付審判，係新增對於檢察官不起訴或緩起訴裁量權制衡之
    一種外部監督機制，法院僅就檢察官所為不起訴或緩起訴之
    處分是否正確加以審查，以防止檢察機關濫權，惟法院並非
    檢察官之延伸，法院亦不負擔偵查之作為。依此立法精神，
    同法第258 條第3 項規定法院審查聲請交付審判案件時「得
    為必要之調查」，其調查證據之範圍，自應以偵查中曾發現
    之證據為限；而同法第260 條對於不起訴處分已確定或緩起
    訴處分期滿未經撤銷者因發現新事實、新證據者得再行起訴
    之規定，其立法理由說明該條所謂不起訴處分已確定者，包
    括「聲請法院交付審判復經駁回者」之情形在內，是前述「
    得為必要之調查」，其調查證據範圍，更以偵查中曾顯現之
    證據為限，不得就聲請人新提出之證據再為調查，亦不可蒐
    集偵查卷以外之證據。且法院裁定交付審判，即如同檢察官
    提起公訴使案件進入審判程序，是法院裁定交付審判之前提
    ，必須偵查卷內所存證據已符合刑事訴訟法第251 條第1 項
    規定，檢察官應提起公訴之情形，否則，法院應依同法第
    258 條之3 第2 項前段規定，以聲請無理由裁定駁回。
五、經查：
（一）臺灣高雄地方法院檢察署檢察官偵查終結後認為：按告訴
      乃論之罪，其告訴應自得為告訴之人知悉犯人之時起，於
      6 個月內為之。本件聲請人知悉其右眼度數因至高雄長庚
      醫院進行水晶體植入手術，導致由原先近視800 度變成遠
      視800 度而指述被告乙○○涉有業務過失傷害犯行之時間
      係於93年9 月份等情，業據告訴人供承在卷。而告訴人於
      95年5 月17日始至本署以言詞提出告訴，此亦有偵訊筆錄
      1 紙在卷可稽，顯見告訴人之告訴業己逾法定6 個月之告
      訴期間，自應為不起訴之處分等語。
（二）聲請人再議意旨略以：聲請人於95年2 月赴美國看醫師後
      才了解被告觸犯業務過失傷害罪，故告訴期間應自斯時起
      算云云。惟經臺灣高等法院高雄分院檢察署駁回聲請人之
      再議，理由略謂：本件聲請人已於偵查時自陳其於93年9
      月份回診時，經護士小姐告知，始悉其右眼的度數為遠視
      800 度，是聲請人係於93年9 月間即已知悉被告之前開過
      失傷害犯行，然聲請人延至95年5 月17日始向原署提起本
      件告訴，已逾六個月之告訴期間，聲請人認告訴期間應從
      95年2 、3 月起算云云，尚乏依據，難認為有理由。
（三）本院審酌：本件聲請人於93年9 月回診時已知悉其右眼之
      度數變為遠視800 度等情，已如前不起訴處分書及再議處
      分書所述，而被告於手術前已告知聲請人本次白內障手術
      包含安裝人工水晶體，且該人工水晶體可以調度數之事實
      ，亦據聲請人自承在卷（參95年他字第4108號卷第23頁）
      ，並有手術同意書1 份在卷可按，顯見聲請人於手術後已
      知悉其視力變化係因本次手術所造成，故始於複診時經醫
      師告以需再度作一次手術調整視力，而以怕眼睛再度受傷
      害為由，拒絕再度動刀（參95年他字第4108號卷第23頁）
      ，因認本件聲請人於複診當時即已發現該手術結果有所不
      妥之事實已明。從而，聲請人雖供陳當時僅係懷疑，且因
      欠缺專業知識而無法自行判斷，及至赴美求診時，經美籍
      醫師告知始確定被告之犯罪行為云云，惟聲請人既已明知
      手術結果未如預期，自不需等待其他醫師之告知方能確知
      被告之犯罪行為而提出告訴，是本件聲請人於95年5 月17
      日所提出之告訴，顯已逾告訴期間之事實，堪以認定。
六、綜上所述，觀乎卷存偵查中顯現之證據，本件聲請人指訴被
    告所涉業務過失傷害罪嫌，要因逾越法定告訴期間，以致訴
    追條件欠缺。原偵查、再議機關依偵查所得證據，認定本案
    應依刑事訴訟法第252 條第5 款規定，先後為不起訴及再議
    駁回之處分，核無不合。聲請人等猶指前詞，任意指摘不起
    訴及駁回再議等處分為不當，據此聲請交付審判，洵非有據
    ，應予駁回。
七、依刑事訴訟法第258 條之3 第2 項前段，裁定如主文。
中　　華　　民　　國　　96　　年 　　1　　月　　25　　日
                  刑事第八庭  審判長法　官  李政庭
                                    法　官  賴文姍
                                    法　官  王俊彥
不得抗告。
以上正本證明與原本無異。
中　　華　　民　　國　　96　　年　　1 　　月　　25　　日
                                    書記官  鄭永媚
